【裁判字號】    98,交聲,3814
【裁判日期】    981207
【裁判案由】    違反道路交通管理處罰條例聲明異議
【裁判全文】
臺灣臺北地方法院交通事件裁定        98年度交聲字第3814號
異  議  人
即受處分人  甲○○
上列異議人即受處分人因違反道路交通管理處罰條例案件，對於
臺北市交通事件裁決所中華民國九十八年九月十八日所為之處分
（原處分：北市裁罰字第裁二二－ＺＤＢ一二二０一九號），聲
明異議，本院裁定如下：
    主  文
異議駁回。
    理  由
一、按汽車行駛高速公路，應依速限標誌指示，高速公路交通管
    制規則第五條第一項前段定有明文。而汽車行駛於高速公路
    、快速公路或設站管制之道路，不遵使用限制、禁止、行車
    管制及管理事項之管制規則而其行車速度超過規定之最高速
    限或低於規定之最低速限者，處汽車駕駛人新臺幣（下同）
    三千元以上六千元以下罰鍰；第一項之管制規則，由交通部
    會同內政部定之；汽車駕駛人違反道路交通管理處罰條例第
    三十三條第一項之規定者，除依原條款處罰鍰外，並予記違
    規點數一點，此有道路交通管理處罰條例第三十三條第一項
    第一款、第六項及第六十三條第一項第一款分別定有明文。
    次按，汽車駕駛人之行為經以科學儀器取得證據資料證明其
    行為違規，而當場不能或不宜攔截製單舉發者，得逕行舉發
    ；且第一項逕行舉發，應記明車輛牌照號碼、車型等可資辨
    明之資料，以汽車所有人為被通知人製單舉發，道路交通管
    理處罰條例第七條之二第一項第七款、第四項亦分別定有明
    文。
二、本件異議人即受處分人甲○○於民國九十八年七月八日十六
    時十二分許，駕駛車牌號碼Ｑ三－九０六二號自用小客車，
    行經國道一號公路北上二百八十四點一公里處，竟超過該路
    段每小時一百一十公里速限，而以每小時一百二十一公里之
    速度超速行駛，經內政部警政署國道公路警察局第四警察隊
    新營分隊（以下簡稱國道公路第四警察隊）員警以雷射測速
    照相系統測得超速十一公里並拍照存證後，並以受處分人有
    違反前揭道路交通管理處罰條例第三十三條第一項第一款規
    定之行為逕行舉發。受處分人於舉發通知單上所載之應到案
    日期（九十八年九月五日）前向臺北市交通事件裁決所陳述
    意見，經原處分機關函轉舉發單位查覆後，仍認受處分人所
    有之該部車號自用小客車於前揭時地有超速行駛行為，原處
    分機關乃依前揭道路交通管理處罰條例第三十三條第一項第
    一款、第六十三條第一項第一款（裁決書漏引第一款）及違
    反道路交通管理事件統一裁罰基準表之規定，於九十八年九
    月十八日，裁處受處分人罰鍰三千元，並予記違規點數一點
    。
三、異議意旨略以：依據道路交通管理處罰條例第七條之二規定
    ，於高速公路、快速公路需至少於三百公尺前，明顯標示之
    ，國道一號北向二百八十六點二公里處，設置「前有測速照
    相」告示牌，但國道公路第四警察隊於九十八年七月八日十
    六時十二分許，在國道一號北向二百八十四點一公里處，使
    用雷射測速器測異議人行車，然二百八十四點一公里距二百
    八十六點一公里，以超出上開明文規定之距離，國道公路第
    四警察隊執行公權力違反行政程序法及道路交通管理處罰條
    例第七條之二之明文規定，該裁決書應予撤銷；又警察所使
    用之雷達波測速照相器材，只是經過經濟部標準檢驗局檢定
    合格，其測出之數據及其誤差值是否可以作為具有公信力及
    執行力之行政處分之證據云云。
四、經查：
  (一)本件異議人於九十八年七月八日十六時十二分許，駕駛車牌
    號碼Ｑ三－九０六二號自用小客車，行經國道一號公路北上
    二百八十四點一公里處，竟超過該路段每小時一百一十公里
    速限，而以每小時一百二十一公里之速度超速行駛，經國道
    公路第四警察隊員警以雷射測速器測定發現受處分人車輛時
    速已超過該路段速限一百一十公里而予以拍照舉發等情，有
    採證照片一幀在卷可稽。觀諸該照片已清晰拍出受處分人所
    駕駛車輛之車號為Ｑ三－九０六二號，並明確記載違規時間
    、地點、該處速限及違規車輛之時速。是本件經以科學儀器
    取得證據資料證明確有未依速限行駛之違規行為，則原舉發
    機關自得依據前開規定，逕行對於汽車所有人即本件受處分
    人掣單舉發。
  (二)查雷射是一對一單點瞄準不受其他車輛影響，儀器於三分之
    一秒內發射四十次聚光紅外線打中目標往返時間差，換算目
    標車輛車速，其使用數位相機照相，由操作者追瞄目標車輛
    測速過程同步擷取相片，測得目標車輛車速超過設定之速度
    ，即將相片及測速數據加密存檔；本案採證照片所顯示之「
    ＋」字線符號標示在異議人車輛之車尾部，尚無誤拍他車情
    事；且國道公路第四警察隊使用之雷射測速儀，並非感應線
    圈測速器，於九十八年六月一日由經濟部標準局檢驗合格在
    案等情，有國道公路警察局第四警察隊九十八年八月三十一
    日公警四交字第０九八０四七二二八一號函檢附經濟部標準
    局雷射測速儀檢定合格證書各一份在卷足憑。
  (三)又本件測速照相儀器設置地點為國道一號北向二百八十四點
    一公里處，而於測速照相設置地點前三百公尺以外，即國道
    一號北向二百八十六點二公里處，設有「前有測速照相」之
    警告標誌等情，有上開國道公路警察局第四警察隊函檢附照
    片一張在卷可參，顯已符合道路交通管理處罰條例第七條之
    二第三項：至少於距採證違規行為處三百公尺前明顯標示測
    速照相之規定。從而，本件異議人執上開事由提出本件聲明
    異議，自無可採。本件事證明確，異議人之違規行為堪予認
    定。
四、綜上所述，異議人確實有在前揭時地駕駛前揭車號汽車超速
    行駛之違規行為，原處分機關依前揭道路交通管理處罰條例
    第三十三條第一項第一款、第六十三條第一項第一款暨違反
    道路交通管理事件統一裁罰基準表之規定，裁處異議人罰鍰
    三千元並予記違規點數一點，核無違誤，本件異議人之異議
    為無理由，自應將其異議駁回。
據上論斷，應依道路交通案件處理辦法第十九條，裁定如主文。
中    華    民    國    98    年    12    月    7     日
                  交通法庭      法  官  林怡秀
以上正本證明與原本無異。
如不服本裁定，應於送達後5日內向本院提出抗告狀。
                                書記官  張汝琪
中    華    民    國    98    年    12    月    7     日

司法院資訊處製作；財團法人民間司法改革基金會備份。
